【裁判字號】    92,訴,1446
【裁判日期】    921125
【裁判案由】    毒品危害防制條例
【裁判全文】
臺灣高雄地方法院刑事判決                        九十二年度訴字第一四四六號
    公  訴  人  臺灣高雄地方法院檢察署檢察官
    被      告  甲○○
右列被告因違反毒品危害防制條例案件，經檢察官提起公訴（九十二年度毒偵字第二
九九八號）及併案（九十二年度毒偵字第三七七三、四二八五、四五一八、五００二
、五四九五號），本院適用簡式審判程序，判決如左：
    主      文
甲○○連續施用第一級毒品，累犯，處有期徒刑貳年。
    事      實
一、甲○○前曾因違反肅清煙毒條例案件，經本院判處有期徒刑四年六月，於民國（
    下同）八十四年十一月十八日確定在案，於九十一年十二月一日執行完畢，且曾
    於八十七年間因施用毒品案件，經本院以八十七年度毒聲字第三八一０號裁定令
    入戒治處所施以強制戒治，嗣戒治期滿後，由臺灣高雄地方法院檢察署檢察官於
    九十年九月二十日，以九十年度戒毒偵字第一０四六號處分不起訴；復於八十八
    年間又因施用毒品案件，由本院以八十八年度毒聲字第一七九二號裁定強制戒治
    ，又經本院裁定停止戒治交付保護管束，期滿後，亦由臺灣高雄地方法院檢察署
    檢察官於八十九年四月八日，以八十九年度戒毒偵字第三九九號不起訴處分在案
    ；詎未見悔意，又基於施用毒品海洛因之概括犯意，自九十二年二月十日起，連
    續多次在高雄市○○區○○路、河西路等愛河旁的公共廁所內及高雄市○○○路
    近鼓山區、鹽埕區交界處之廁所內施用第一級毒品海洛因，均以針筒注射海洛因
    之方式施用，平均約每日施用二次，最後一次於九十二年七月二十四日中午十二
    時許，在高雄市○○路公廁內施用。嗣於九十二年三月五日上午十一時十分許，
    在高雄市○○區○○路與九如路口處為警查獲；次於同年五月六日下午二時許，
    經警通知至高雄市政府警察局三民第一分局採尿送驗而查獲；又於同年六月二十
    日中午十二時三十分許，自行至臺灣高雄地方法院檢察署申告接受採尿而查獲；
    再於同年六月二十六日下午三時三十分許，在高雄市○○區○○路與瀨南街口處
    被警查獲；復於同年七月二十五日凌晨四時五十許，至高雄市政府警察局鹽埕分
    局接受採尿而查獲。
二、案經高雄市政府警察局三民第一分局、高雄市政府警察局、高雄市政府警察局鹽
    埕分局移送臺灣高雄地方法院檢察署檢察官偵查起訴及併案。
    理      由
一、右開事實，業據被告甲○○於審理時坦供不諱，且經多次採集被告尿液送檢驗結
    果，被告尿液中均呈施用毒品海洛因後之嗎啡陽性反應，復有台灣檢驗科技股份
    有限公司濫用藥物尿液檢驗報告二份（九十二年度偵字第二九九八號之警卷第三
    頁、九十二年度偵字第五００二號之發查卷第一八頁）、高雄市立凱旋醫院煙毒
    尿液檢驗成績書四份（九十二年度偵字第三七七三號之警卷第四頁、九十二年度
    偵字第四二八五號偵查卷第一五頁、九十二年度偵字第四五八一號偵查卷第四頁
    、九十二年度偵字第五四九五號之警卷第三頁）及長榮大學毒物研究中心檢驗報
    告一份（九十二年度偵字第五００二號之發查卷第一六頁）分別附卷可稽；復就
    被告前曾於八十七年間因施用毒品案件，經本院以八十七年度毒聲字第三八一０
    號裁定令入戒治處所施以強制戒治，嗣戒治期滿後，由臺灣高雄地方法院檢察署
    檢察官於九十年九月二十日，以九十年度戒毒偵字第一０四六號處分不起訴；復
    於八十八年間又因施用毒品案件，由本院以八十八年度毒聲字第一七九二號裁定
    強制戒治，又經本院裁定停止戒治交付保護管束，期滿後，亦由臺灣高雄地方法
    院檢察署檢察官於八十九年四月八日，以八十九年度戒毒偵字第三九九號不起訴
    處分在案，竟三犯本案施用毒品犯行等情，亦有前開不起訴處分書電腦列印本二
    份在卷足憑（參九十二年度偵字第二九九八號偵查卷第九、一一頁）；是本件事
    證已明，被告犯行堪予認定，應依法論科。
二、核被告甲○○所為，係犯毒品危害防制條例第十條第一項之施用第一級毒品罪。
    被告持有毒品海洛因之行為，應為施用毒品海洛因之犯行所吸收，不另論罪。又
    被告所為數施用毒品海洛因之行為，均時間緊接，所犯罪名相同，顯係出於概括
    之犯意為之，為連續犯，依刑法第五十六條之規定以一連續施用毒品罪論，並加
    重其刑；再就公訴意旨雖僅就被告於九十二年三月四日上午九時許，在高雄市前
    金區愛河旁之公共廁所內施用海洛因一次之犯行部分起訴，除此次施用毒品海洛
    因犯行以外，均未起訴，惟未起訴部分犯行與起訴部分犯行，係連續犯，已如前
    述，具有裁判上一罪之關係，本院自得併予審理，附此敘明。再被告前曾因違反
    肅清煙毒條例案件，經本院判處有期徒刑四年六月，於八十四年十一月十八日確
    定在案，並於九十一年十二月一日執行完畢，此亦有臺灣高等法院被告全國前案
    紀錄表一份在卷可按，其於五年以內再犯本件有期徒刑以上之罪，為累犯，依刑
    法第四十七條規定加重其刑，並遞加之。爰審酌被告前曾因施用毒品行為，二次
    經法院裁令強制戒治，均戒治期滿後，而由臺灣高雄地方法院檢察署檢察官先後
    處分不起訴確定在案，業詳述於前，竟無悔意而三犯本案施用毒品犯行，足見其
    確有施用毒品之慣行，況被告前曾於九十二年三月五日即遭警查獲施用毒品，猶
    於查獲後持續施用毒品，復為警方多次查獲，益徵其陷溺毒癮甚深，屢犯難改，
    顯無悔悟之心，是應從重量處其刑，以較長期之隔絕拘束，期生矯治之功，及其
    犯後坦供全部犯行之態度等一切情狀，量處如主文所示之刑，以示懲儆。
據上論斷，應依刑事訴訟法第二百七十三條之一第一項、二百九十九條第一項前段，
毒品危害防制條例第十條第一項，刑法第十一條、第五十六條、第四十七條，判決如
主文。
本案經檢察官乙○○到庭執行職務。
中      華      民      國      九十二      年    十一    月  二十五    日
                              臺灣高雄地方法院刑事第三庭
                                      法  官  高思大
右正本證明與原本無異。
如不服本判決，應於判決送達後十日內向本院提出上訴狀，上訴於台灣高等法院高雄
分院（須附繕本）。
                                      書記官  蔡語珊
中      華      民      國      九十二    年      十一    月  二十六    日
附錄條文：
毒品危害防制條例第十條第一項
施用第一級毒品者，處六月以上五年以下有期徒刑。


司法院資訊處製作；財團法人民間司法改革基金會備份。
